【裁判字號】    96,訴,645
【裁判日期】    970418
【裁判案由】    毒品危害防制條例
【裁判全文】
臺灣桃園地方法院刑事判決               96年度訴字第645號
公  訴  人  臺灣桃園地方法院檢察署檢察官
被      告  乙○○
選任辯護人  蔡榮德律師
被      告  丙○○原名陳清麒.
指定辯護人  潘麗茹律師
上列被告因毒品危害防制條例案件，經檢察官提起公訴（95年度
偵字第7109號、第15206 號），本院判決如下：
    主  文
乙○○連續販賣第二級毒品，處有期徒刑捌年。如附表三所示之
物，沒收之。
丙○○連續販賣第二級毒品，處有期徒刑柒年肆月。如附表四所
之物，沒收之。
    事  實
一、乙○○、丙○○均明知安非他命係業經公告列為毒品危害防
    制條例第2 條第2 項第2 款所規定之第二級毒品，不得販賣
    及持有，竟仍分別基於販賣第二級毒品之概括犯意，於購入
    第二級毒品後，再以較高之價格而分別於下列時、地加以販
    賣：
    (一)乙○○於如附表一所示之時間，以如附表一所示之方式，
      連續販賣第二級毒品予戊○○、陳蕙芬及甲○○各2 次、
      5 次及2 次。嗣於民國95年3 月22日中午12時許，為警在
      桃園縣桃園市○○○街55號住處內查獲，始知悉上情。
    (二)丙○○自95年1 月中旬某日起至同年3 月23日前某日止，
      先由乙○○以門號「0000000000」之行動電話撥打至丙○○所使用門號「0000000000」行動電話，表示欲以新臺幣
      （下同）1,000 元之價格，購買0.1 公克之第二級毒品後
      ，即相約在丙○○位於桃園縣桃園市○○路○ 段127 號 9
      樓之住處內交易，而以此方式連續販賣第二級毒品安非他
      命予乙○○共7 次。嗣因乙○○為警查獲後，供出所施用
      之毒品部分係向丙○○所購買，始循線查獲而悉上情。
二、案經臺北縣政府警察局移請臺灣桃園地方法院檢察署檢察官
    偵查後提起公訴。
    理  由
壹、程序事項：
一、按被告以外之人，於審判外之陳述，並不排除刑事訴訟法第
    159 條之1 至之4 中傳聞法則例外之情形，是如證人於警詢
    中之陳述，雖係審判外之陳述，然於法院審理中，如已賦予
    被告對於證人之對質詰問權，如認證人於警詢中之陳述，顯
    與渠於法院審理中居於證人地位而經公訴人、被告及其指定
    辯護人所為之交互詰問之陳述有所不符時，於可認證人於警
    詢中所為之陳述，顯具有較為可信之特別情況時，且為證明
    犯罪事實存否所必要者，依刑事訴訟法第159 條之2 規定，
    仍應認證人於警詢中所為之陳述，具有證據能力，而可由法
    院依經驗法則及論理法則來採為認定犯罪事實存否之依據。
    又按被告以外之人於偵查中向檢察官所為之陳述，除顯有不
    可信之情況者外，得為證據，刑事訴訟法第159 條之1 第 2
    項亦定有明文。準此，本件證人陳蕙芬於本院審理中，本院
    已依被告乙○○之聲請，傳喚證人陳蕙芬接受交互詰問，已
    賦予被告乙○○之對質詰問權。而本院認為證人陳蕙芬部分
    於警詢及偵查中所述與渠於本院審理中有所不符，且先前部
    分之陳述具有較為可信之特別情況（詳如後述），並為證明
    本件被告乙○○犯罪事實存否所必要，自應具有證據能力，
    而可由本院採為認定被告乙○○犯罪事實之依據。
二、按通訊監察錄音之譯文，僅屬依據監聽錄音結果予以翻譯之
    文字，固具文書證據之外觀，但實際上仍應認監聽所得之錄
    音帶，始屬調查犯罪所得之證物，乃刑事訴訟法第165 條之
    1 第2 項所稱之證物，如其蒐證程序合法，並經合法調查，
    自具證據能力（最高法院95年度台上字第295 號判決要旨參
    照），是通訊監察譯文性質上係屬文書證據，而非人之供述
    證據，自不屬刑事訴訟法第159 條第1 項所規定之「被告以
    外之人於審判外之言詞或書面陳述」。又本件本院認定被告
    乙○○犯行所引用之通訊監察譯文，其通訊監察之電話號碼
    （0000000000）及時間（自94年12月22日上午10時起至95年
    1 月21日上午10時止），均係有經臺灣桃園地方法院檢察署
    核發之合法通訊監察書（95年度警聲搜字第260 號卷第6 頁
    ）。再通訊保障及監察法固規定，於監察通信結束時應通知
    受監察人，惟此係為維護受監察人權利所設之規定，縱事後
    疏未予以通知，亦不因而可推論先前所為之通訊監察即必然
    不合法。準此，本件之通訊監察既經簽發合法之通訊監察書
    ，且所作成之譯文亦經本院提示予受監察人及相關證人加以
    訊問調查（詳如後述），則揆諸上開說明，自具有證據能力
    ，是被告乙○○之選任辯護人辯稱通訊監察譯文係屬審判外
    之陳述，且本件部分之通訊監察譯文，其通訊監察之時間並
    未有合法之通訊監察書，復又未於通訊監字結束後通知受監
    察人，故應不具有證據能力云云，自非可採。
三、除上所述之外，本件認定犯罪事實所引用之本件卷內所有卷
    證資料（包含文書證據、物證等證據），並無證據證明係公
    務員違背法定程序所取得，且被告乙○○、丙○○及其之選
    任、指定辯護人於本院審理終結前就卷內所有之卷證資料之
    證據能力均表示無意見，且卷內之文書證據，亦無刑事訴訟
    法第159 條之4 之顯有不可信之情況與不得作為證據之情形
    ，則依刑事訴訟法第159 條之5 之規定，本件認定犯罪事實
    所引用之本件卷證所有文書證據、物證等證據，均有證據能
    力。
貳、實體事項：
一、被告乙○○、丙○○均矢口否認有何販賣第二級毒安非他命
    之犯行，被告乙○○辯稱：其僅係介紹戊○○、陳蕙芬、甲○○向他人購買毒品，並未販賣毒品予渠等，自與販賣毒品
    罪之構成要件有別，而譯文之內容則均係單純與他人聊天云
    云；辯護意旨則略以：證人戊○○、陳蕙芬於鈞院審理中之
    證述，均與渠等先前於警詢及偵查中之陳述不一，而證人甲○○則係先證稱未向被告乙○○購買，嗣又改口證稱被告乙○○有販賣毒品予渠，顯然矛盾，自均不得遽以認定被告乙○○之犯罪事實。被告丙○○辯稱：當時伊經商失敗，時常
    離開住處以躲避債權人，是被告乙○○若前往伊之住處，均
    係去找伊兒子丁○○，伊從未販賣任何毒品予被告徐慧始云
    云，辯護意旨則略以：本件未於被告丙○○之住處及身上查
    獲任何毒品或相關證據，是檢察官僅係單純依證人即同案被
    告徐慧始之指訴而認定被告丙○○之犯行，然被告乙○○係
    於95年3 月23日即因本件而遭羈押，卻又證稱至同年4 、 5
    月間仍有向被告丙○○購買毒品，且被告乙○○辯稱之係介
    紹戊○○等向被告丙○○購買毒品，此亦與戊○○等之證述
    不符，是被告乙○○所述自非實在，而不得作為認定被告丙○○犯罪之證據云云，經查：
    (一)就被告乙○○部分：
      1.被告乙○○有於如附表一編號一所示時間，以如附表一
        編號所述方式，販賣第二級毒品予戊○○共2 次之事實
        ，業據證人戊○○於本院審理中具結證稱：渠確曾向被
        告乙○○購買2 次之第二級毒品安非他命，每次均係1,
        000 元，且係在被告乙○○之蛾眉一街住處交易等語屬
        實，並核與渠於警詢中之陳述及偵查中供述：渠係以電
        話撥打至被告乙○○所使用門號「0000000000」行動電
        話，向被告乙○○表示欲購買第二級毒品後，即相約在
        渠與被告乙○○蛾眉一街住家附近交易，共向被告乙○○購買2 次之第二級毒品安非他命等語相符；再參以被
        告乙○○是時所使用之門號「0000000000」行動電話，
        經臺灣桃園地方法院檢察署核發通訊監察書准予通訊監
        察後，被告乙○○亦曾於電話中與證人戊○○有為如附
        表一編號一所示之通話內容，且此譯文經檢察官於偵查
        中提示予證人戊○○，證人戊○○隨即表示有於譯文所
        示日期向被告乙○○購買第二級毒品安非他命2 次之情
        ，被告乙○○此部分之犯行，自堪以認定。又既證人戊○○經檢察官提示譯文後，即表示有於該等時間向被告
        乙○○購買毒品，且譯文內容亦確係有論及毒品交易，
        是雖證人戊○○就購買毒品時間於警詢、偵查及本院之
        先後供述有所不同，本院認證人戊○○所稱之譯文所示
        時間為渠向被告乙○○購買毒品日期之證述，應較與事
        實相符，而足採信。
      2.被告乙○○有於如附表一編號二所示時間，以如附表二
        編號所述方式，販賣第二級毒品予陳蕙芬共5 次之事實
        ，亦據證人陳蕙芬於警詢中陳述及偵查中具結證稱：門
        號「0000000000」行動電話係由甲○○所申辦，惟係由
        伊所使用，而伊均係以該電話撥打至被告乙○○所使用
        門號「0000000000」行動電話，向被告乙○○表示欲購
        買第二級毒品後，即由伊前往被告乙○○位於蛾眉一街
        之住處交易，以此方式共同被告乙○○購買數次之第二
        級毒品安非他命，每次均係以1,000 元購買0.3 公克等
        語綦詳。至證人陳蕙芬雖嗣後於本院審理中改口證稱：
        伊係與被告乙○○一同向他人購買毒品，當初係因製作
        警詢筆錄時緊張，認為警察之意思即係要伊表示毒品是
        向被告乙○○購買，伊始會為上開陳述，而譯文中有關
        毒品之部分，僅係伊與被告乙○○單純聊天之內容云云
        ，惟查：證人陳蕙芬於本院亦證稱當初並無警察要求伊
        如何製作筆錄，係伊主觀認為警察之意思如此，才這樣
        講等語，堪認警詢時並無以不正方式詢問之情事存在，
        則若實際上證人陳蕙芬未向被告乙○○購買毒品，又何
        需單純揣測員警之想法而無端捏造不實事項以誣陷被告
        乙○○？此已與常情不符，且證人陳蕙芬亦證稱如附表
        一編號二所示之譯文，確係伊與被告乙○○之通話內容
        ，而其中所謂「一」係指「1 克」；「一克」係指「 1
        克安非他命」；「硬的」係指「安非他命」等語，而本
        院觀之該譯文內容，明顯均係證人陳蕙芬向被告乙○○
        表示欲購買安非他命，且被告乙○○亦係以自己販賣之
        意思而回話，並非僅係單純之聊天，亦遍尋無2 人欲一
        同向他人購買毒品之任何記載，是證人陳蕙芬於本院中
        之上開證述，自顯與事實不符，而屬為袒護被告乙○○
        所為，當不為本院所採信。反觀上開譯文經檢察官於偵
        查中提示予證人陳蕙芬後，證人陳蕙芬隨即表示有於譯
        文所示日期向被告乙○○購買第二級毒品安非他命等語
        ，核與伊在警詢中之陳述大致相符，且本院復亦查無有
        違法取供等瑕疵而使渠之證言具有顯不可信之情況存在
        ，自應認較與事實相符，而具有證據能力，並得由本院
        採為認定被告乙○○犯罪事實之依據，故被告乙○○此
        部分之犯行，亦堪認定。
      3.被告乙○○有於如附表一編號三所示時間，以如附表三
        編號所述方式，販賣第二級毒品予甲○○共2 次之事實
        ，業據證人戊○○於本院審理中具結證稱：其確曾於95
        年1 月間，向被告乙○○購買2 次之第二級毒品安非他
        命，且係在被告乙○○之蛾眉一街住處等語屬實，核與
        其於警詢中陳述之：其係以門號「0000000000」行動電
        話撥打至被告乙○○所使用門號「0000000000」行動電
        話，向被告乙○○表示欲購買第二級毒品後，即相約在
        渠與被告乙○○蛾眉一街住家前交易，每次購買 1,000
        元等語，及於偵查中證稱之：確曾向被告乙○○購買第
        二級毒品等語大致相符，再參以被告乙○○是時所使用
        之門號「0000000000」行動電話，經臺灣桃園地方法院
        檢察署核發通訊監察書准予通訊監察後，被告乙○○亦
        曾於電話中與證人甲○○有為如附表一編號三所示之通
        話內容，且此譯文經公訴人於本院審理中提示予證人甲○○，證人甲○○亦隨即表示有於譯文所示日期向被告
        乙○○購買第二級毒品安非他命，而譯文所謂「糖果」
        、「硬的」均係指「安非他命」；「一克」係指「1 克
        安非他命」；「兩嘴」、「五六嘴」係指「施用安非他
        命2 口及5 、6 口」，堪認均係在談論有關購買毒品之
        情，則被告乙○○此部分之犯行，亦足堪認定。惟觀之
        如附表一編號三所示之第3 通譯文，係證人甲○○至被
        告乙○○住處樓下後，被告乙○○表示待會將有他人會
        至其住處，不方便讓證人甲○○上樓，故改由被告乙○○將毒品送至證人甲○○住處，是證人甲○○證稱當次
        亦係在被告乙○○住處交易等語，或係因係記憶不清所
        致，本院認該次之毒品交易，應係在證人甲○○之住處
        完成，附此敘明。
      4.被告乙○○雖辯稱其係介紹證人戊○○、陳蕙芬、甲○○向他人購買毒品，且如附表一所示譯文，均僅係其單
        純與他人聊天之內容而已云云，惟觀之本件之通訊監察
        譯文，明顯均係證人戊○○等向被告乙○○表示欲購買
        安非他命，且被告乙○○亦係以自己販賣之意思而回話
        ，並非僅係單純之聊天，亦無任何欲一同向他人購買毒
        品之相關談話內容，且各該販賣毒品予證人戊○○等之
        犯罪載實，業據證人戊○○等分別於本院審理中及偵查
        中具結屬實，再復以證人戊○○於本院審理中亦明確證
        稱未透過被告乙○○向他人購買毒品等語，是被告乙○○上開所辯，顯屬卸責之詞，非可採信。又辯護意旨另
        辯以：證人戊○○、陳蕙芬於鈞院審理中之證述，均與
        渠等先前於警詢及偵查中之陳述不一，而證人甲○○則
        係先證稱未向被告乙○○購買，嗣又改口證稱被告乙○○有販賣毒品予渠，顯然矛盾，自不得遽以認定被告乙○○之犯罪事實。惟查，就證人戊○○部分：證人戊○○迭於警詢、偵查及本院審理中，均係證稱確有向被告
        乙○○購買2 次第二級毒品安非他命，金額均係 1,000
        元等語，則縱渠所證述之時間有所出入，亦應係時間久
        遠，致渠記憶不清所致，此由證人戊○○一再於本院審
        理中表示應以偵查中證述之日期為正確等語可證；就證
        人陳蕙芬部分：證人陳蕙芬於本院之證述，係屬維護被
        告乙○○之詞一節，已為本院所認定；就證人甲○○部
        分：證人甲○○雖於本院審理中先為未向被告乙○○購
        買毒品之證述，然經公訴人請求本院提示通訊監察譯文
        後，證人甲○○即改口證稱被告乙○○確有販賣毒品予
        其，則證人甲○○原本亦應係為袒護被告乙○○，然因
        有通訊監察譯文可證，其認事證明確，若繼續為不實證
        述，將無法與其先前所言自圓其說，始為與事實相符之
        證述一節，亦堪認定，是綜上所述，當不得僅因證人戊○○等之供述有所出入，即遽謂渠等之證詞均不足採信
        ，故辯護人此部分所辯，仍非可採。
    (二)就被告丙○○部分：
      1.被告丙○○自95年1 月間某日起至同年3 月23日前某日
        止，確有連續販賣第二級毒品共7 、8 次予被告乙○○
        ，每次數量為0.1 至0.3 公克，價格則為1,000 元至2,
        000 元不等之情，業據證人即同案被告乙○○於本院審
        理中具結證稱屬實，並核與其於警詢及偵查中證稱之：
        其均係先以電話與被告丙○○聯絡，表示欲購買毒品後
        ，再前往被告丙○○位於三民路之住處交易，平均每週
        購買1 次，金額均為1,000 元至2,000 元不等等語相符
        ，且證人即同案被告乙○○是時所使用之門號「000000
        0000」行動電話，經臺灣桃園地方法院檢察署核發通訊
        監察書准予通訊監察後，其亦曾於電話中與被告丙○○
        有為如附表二所示之通話內容，又其於本院審理中亦證
        稱譯文中所謂「四一」係指「安非他命4 分之1 兩」、
        「三二」係指「32,000元」、「一兩我們最多做十二，
        你賺五，我賺五」，則係指「1 兩安非他命需 120,000
        元，而乙○○、丙○○可各賺5,000 元」，至第3 通譯
        文，則係其欲撥打電話予被告丙○○，表示欲向伊購買
        毒品等語，是雖證人即同案乙○○亦證稱於第1 、2 通
        譯文所示之通話內容後，嗣並未交易成功等語，然被告
        丙○○確有持續與被告乙○○聯絡，並販賣毒品予其之
        情，自堪以認定。又證人即同案被告乙○○雖亦證稱其
        每次向被告丙○○購買毒品之金額為1,000 元至 2,000
        元不等，然因其並無法明確指出究竟各該次交易之金額
        為何，則基於罪疑為輕之原則，應認其每次均係向被告
        丙○○購買金額1,000 元之毒品，附此敘明。
      2.被告丙○○雖辯稱當時伊經商失敗，時常離開住處以躲
        避債權人，是被告乙○○若前往伊之住處，均係去找伊
        兒子丁○○云云，惟伊先前於警詢中乃係供稱：丁○○
        時常將伊所有之金錢取走，並駕駛伊之車輛離家，而伊
        知道被告乙○○認識丁○○，才會於電話中以毒品之相
        關事情套被告乙○○的話，以找出丁○○云云，則伊前
        後所辯已顯然不符，且若被告乙○○至伊家中均係去找
        丁○○，丁○○即無被告丙○○所辯，時常離家不歸，
        無法尋覓之情存在，此亦明顯矛盾，再觀之如附表二所
        示之譯文，全部均係被告2 人討論毒品買賣之事宜，並
        無任何有關丁○○之對話，是被告丙○○上開所辯，即
        堪認屬畏罪卸責之詞，非足採信。至辯護意旨雖辯以：
        本件未於被告丙○○之住處及身上查獲任何毒品或相關
        證據，而被告乙○○係於95年3 月23日即因本件而遭羈
        押，卻又證稱至同年4 、5 月間仍有向被告丙○○購買
        毒品，且被告乙○○辯稱之係介紹戊○○等向被告丙○○購買毒品，此亦與戊○○等之證述不符，足證被告乙○○之證詞不實云云，惟被告乙○○供稱係介紹證人戊○○等向他人購買毒品，顯非事實之情已為本院認定如
        上；且本件係因被告乙○○為警查獲後，供出施用毒品
        之來源為被告丙○○，始查獲被告丙○○，並非於交易
        之際查獲，是未於丙○○住處或身上查獲任何毒品相關
        證物，亦屬可能；再被告乙○○證稱自95年3 月23日起
        至同年4 、5 月間仍有向被告丙○○購買毒品等語，應
        係記憶不清所致，然既被告丙○○確有販賣毒品予被告
        乙○○之情已堪認定，自不得僅因證人即被告乙○○部
        分證詞與事實有所出入，即謂其之證詞全然不足採信，
        是辯護意旨上開所辯，亦不足採。
    (三)此外，復有通聯調閱查詢單、通訊監察譯文及通訊監察書
      等件在卷可稽，是本件事證明確，被告乙○○、丙○○之
      犯行洵堪認定，應依法論科。
二、按本件被告乙○○、丙○○於為上開犯行後，刑法部分條文
    業經修正公布，並於95年7 月1 日施行。而修正後刑法第 2
    條第1 項之規定，係規範行為後法律變更所生新舊法律比較
    適用之準據法，於修正後刑法施行後，應適用新法第2 條第
    1 項規定之從舊從輕之原則為比較，適用最有利於行為人之
    法律。比較時應就罪刑有關之共犯、未遂犯、想像競合犯、
    牽連犯、連續犯、結合犯，以及累犯加重、自首減輕暨其他
    法定加減原因（如身分加減）與加減例等一切情形，綜其全
    部罪刑之結果而為比較（最高法院95年度第8 次刑事庭會議
    決議參照）。又如涉及裁量權行使者，須於裁量行使時，方
    有比較適用問題，如易科罰金、易服勞役、緩刑及保安處分
    之宣告等。故前述一般綜合罪刑之結果而為比較，以決定罪
    刑之適用時，不就易科罰金等列為比較，必須已決定為緩刑
    、保安處分之宣告，所處之刑得易科罰金或易服勞役時，始
    就各該緩刑等部分決定其適用標準，此部分得予割裂適用，
    是為例外。就易科罰金、易服勞役而言，則應依修正後刑法
    第2 條第1 項規定，分別適用最有利於行為人之法律（最高
    法院95年度台上字第5125、5343、6171號判決意旨參照）。
    至行為後刑法條文經修正，惟無有利、不利情形，應適用裁
    判時法（最高法院95年度第21次刑事庭會議決議參照）。經
    查：
    (一)關於法定罰金刑最低度部分：修正前刑法第33條第5 款規
      定為銀元1 元（並依罰金罰鍰提高標準條例第1 條前段規
      定提高10倍後，折算為新臺幣30元）以上，修正後刑法第
      33條第5 款則修正為新臺幣1,000 元以上，以百元計算，
      自以行為時之法律有利於被告。
    (二)關於連續犯部分：修正後刑法業已刪除第56條連續犯之規
      定，是於新法修正施行後，已無連續數行為而犯同一罪名
      者，以一罪論之規定，故被告2 人於刑法修正前所犯之數
      次犯行，均須依數罪分論併罰，是應以行為時法較有利於
      被告。
    (三)綜上所述，以修正前刑法之規定對於被告2 人較為有利，
      是本件自應依修正後刑法第2 條第1 項前段，適用修正前
      刑法之規定。至刑法第11條原規定「本法總則於其他法令
      有刑罰之規定者，亦適用之。但其他法令有特別規定者，
      不在此限。」，經修正為「本法總則於其他法律有刑罰或
      保安處分之規定者，亦適用之。但其他法律有特別規定者
      ，不在此限。」，亦即為使法規範明確，將「法令」修正
      為「法律」以符合法律保留及罪刑法定原則，復就解釋上
      認為「有刑罰之規定」包含保安處分部分亦予以明文化，
      是以此一修正並未涉及實體國家刑罰權之有無暨其範圍之
      更迭，非屬與罪、刑有關且須與之整體依修正後刑法第 2
      條第1 項之規定為新、舊法比較以同其適用之「法律變更
      」，惟本條修正之目的既為符法律保留及罪刑法定原則暨
      規範明確性之要求，當以修正後之規定較能契合刑罰之本
      質兼更具規範之實質妥當性暨進步性，因之，基於「法與
      時轉則治」之理念，此部分自應適用修正後規定。
三、按安非他命係毒品危害防制條例第2 條第2 項第2 款規定之
    第二級毒品。核被告乙○○、丙○○所為，均係犯毒品危害
    防制條例第4 條第2 項之販賣第二級毒品海洛因罪。被告 2
    人持有第二級毒品安非他命之低度行為，為販賣之高度行為
    所吸收，不另論罪。又被告2 人分別所為上開多次販賣第二
    級毒品犯行，時間緊接，所犯構成要件相同之罪，應依修正
    前刑法第56條之規定，均論以連續犯，並加重其刑。至被告
    乙○○之辯護人雖辯稱縱被告乙○○確有販賣毒品之犯行，
    惟其既已供出毒品來源，自應依毒品危害防制條例第17條之
    規定，予以減輕其刑等語，惟本件被告乙○○自始即矢口否
    認有販賣第二級毒品之犯行，且於警詢中亦僅供稱其所「施
    用」之毒品係向被告丙○○所購買，自不得謂被告乙○○係
    供出其所犯販賣毒品罪行之毒品來源，若此，即顯與該條例
    第17條之規定不符，亦即，被告乙○○所得減輕其刑者，至
    多亦僅限於其所犯施用毒品之罪行部分，是辯護人此部分所
    辯，容有誤會，併予敘明。爰審酌被告2 人除自己施用毒品
    外，竟以營利意圖，有償提供毒品予人施用之行為，助長施
    用毒品行為之更形猖獗，且此類行為所生危害，非僅使多數
    人之生命、身體法益受侵害，影響所及甚且危害社會、國家
    之健全發展，及其2 人於犯後仍飾詞狡辯，態度不佳，惟兼
    衡被告2 人所販賣毒品之對象、次數、數量均尚非屬鉅大等
    一切情狀，分別量處如主文所示之刑。
四、沒收部分：
    (一)搭配0000000000號門號及0000000000門號之行動電話（均
      不含SIM 卡）各1 具（即如附表三編號一、附表四編號一
      所示），係分別供被告乙○○販賣安非他命予戊○○、陳
      蕙芬、甲○○；及供被告丙○○販賣安非他命予被告乙○○所使用之物，業如前述，自均應依毒品危害防制條例第
      19條第1 項規定，宣告沒收之，惟因未扣案，故併諭知如
      全部或一部不能沒收時，應追徵其價額。至所搭配之0000
      000000號、0000000000門號SIM 卡各1 張，係屬電信公司
      所有供客戶使用，非屬被告所有之物，而不予沒收（最高
      法院96年度台上字第1 號判決要旨參照）。
    (二)被告乙○○先後販賣安非他命予戊○○、陳蕙芬、甲○○
      之販毒所得共9,000 元（即如附表三編號二、三、四所示
      ），及被告丙○○先後販賣安非他命予被告乙○○之販賣
      所得共7,000 元（即如附表四編號二所示），係屬被告 2
      人因犯罪所得之物，雖亦未扣案，惟仍應依同條項之規定
      ，宣告沒收，併諭知如全部或一部不能沒收時，以其財產
      抵償之。
    (三)至本件扣案之吸食器1 組、吸食管7 支、玻璃球2 個、打
      火機1 個、注射針筒1 支、電子磅秤1 個、分裝袋150 個
      、殘渣袋5 個、手機1 支、糖粉2 包及葡萄糖22包等物，
      除吸食器具為被告乙○○所有外，其餘均非屬被告2 人所
      有，業據被告乙○○供承在卷，且復查無積極證據足證係
      屬供被告2 人犯本件之罪所用之物，是爰不併為沒收之諭
      知，公訴意旨聲請就上開扣案物應依法宣告沒收，容有誤
      會，併予敘明。
五、不另為無罪諭知部分：
    (一)公訴意旨另以：被告乙○○尚有於94年12月31日下午、95
      年3 月初某日、95年3 月19日，販賣第二級毒品予戊○○
      ；於95年1 月12日上午11時、同日上午12時，販賣第二級
      毒品予陳蕙芬；於95年1 月6 日上午，販賣第二級毒品予
      甲○○；而被告丙○○尚有自95年3 月23日起至同年5 月
      間止，販賣第二級毒品共3 次予被告乙○○，因認被告 2
      人就此部分均另涉犯有販賣第二級毒品罪嫌。
    (二)按犯罪事實應依證據認定之，無證據不得認定犯罪事實；
      不能證明被告犯罪，應諭知無罪之判決，刑事訴訟法第15
      4 條第2 項、第301 條第1 項分別定有明文。又刑事訴訟
      法上所謂認定犯罪事實之證據，係指足以認定被告確有犯
      罪行為之積極證據而言，如未能發現有相當證據或證據不
      足以證明，自不能以推測或擬制之方法以為裁判基礎，而
      認定不利於被告之事實，需依積極證據，苟積極證據不足
      為不利被告之認定時，即應為有利於被告之認定，更不必
      有何有利之證據；所謂「積極證據足以為不利被告事實之
      認定」，係指據為訴訟上證明之全盤證據資料，在客觀上
      已達於通常一般之人均不致於有所懷疑、而得確信被告確
      曾犯罪之程度；若未達到此一程度，而有合理之懷疑存在
      時，即無從為有罪之確信。而訴訟上所得之全盤證據資料
      ，固不以直接證據為限，間接證據亦應包含在內，惟採用
      間接證據時，必其所成立之證據，在直接關係上，雖僅足
      以證明他項事實，而由此他項事實，本於事理之作用足以
      證明待證事實者，方為合法，若憑空之推想，並非得採為
      證據資料之間接證據，最高法院亦分別著有29年上字第31
      05號、40年台上字第89號、30年上字第816 號及32年上字
      第67號、76年台上字第4986號之判例要旨可資參照。
    (三)經查：
      1.就戊○○部分：證人戊○○迭於警詢、偵查及本院審理
        中，均係證稱僅有向被告乙○○購買2 次之安非他命，
        且該2 次之時間已為本院所認定如上，又依起訴書附表
        所載94年12月31日下午3 時42秒之通訊監察譯文所示（
        內容詳95年度偵字第7109號卷第44頁），其通話內容乃
        係證人戊○○表示欲向被告乙○○購買毒品，然被告乙○○已回以目前並無毒品可以提供，需另行補貨等語，
        堪認該次實際上並未為毒品之交易；再證人戊○○製作
        第1 次警詢筆錄之日期為95年3 月3 日，則渠同日所為
        被告乙○○另有於95年3 月初某日及19日販賣毒品予渠
        之陳述，顯係記憶不清或口誤所致，均不得遽以認定被
        告乙○○此部分之犯罪事實。
      2.就陳蕙芬部分：觀之如附表一編號二所示之譯文，其中
        95年1 月12日之連續3 通通話內容，第1 通為證人陳蕙
        芬撥打電話向被告乙○○表示欲購買毒品，並就交易數
        量達成合意後，被告乙○○即撥打第2 通電話，要求證
        人陳蕙芬至其住處取貨，待證人陳蕙芬施用後，乃再撥
        打第3 通話，向被告乙○○反應該次之毒品品質不良，
        是堪認該日2 人所為之3 次電話聯繫，均係就單一次之
        購買毒品所為，公訴人認均應分別構成3 次之販賣毒品
        犯行，即有誤會。
      3.就甲○○部分：觀之如附表一編號三所示日期之譯文，
        其中95年1 月6 日之2 通通話內容，第1 通乃係證人甲○○表示欲向被告乙○○購買安非他命，惟證人甲○○
        同時亦向被告乙○○表示隨即要送小孩上學，並未談論
        如何取貨，迄第2 通即同日下午3 時30分許，證人甲○○始再撥打電話表示現於被告乙○○住處樓下，欲上樓
        交易毒品，然因被告乙○○表示不方便，始改由被告乙○○將毒品送至證人甲○○之住處（內容詳95年度偵字
        第7109號卷第41、42頁），是亦堪認該日所為2 次電話
        聯繫，亦應僅係為單次之購買毒品所為，公訴人認此亦
        應分別構成2 次之販賣毒品犯行，容有誤會。
      4.就被告乙○○部分：被告乙○○自95年3 月23日即因涉
        犯本件之罪，經本院裁定予以羈押，嗣因其另犯施用毒
        品罪，再經本院裁定入勒戒處所觀察、勒戒，在95年 5
        月5 日入臺灣桃園女子監獄觀察勒戒，至同年6 月20日
        因無繼續施用傾向出所，有臺灣高等法院被告前案紀錄
        表在卷可稽，是於95年3 月23日起至同年5 月間，被告
        乙○○自無再向被告丙○○購買任何毒品之可能，則公
        訴人謂此段期間內，被告丙○○尚有販賣第二級毒品予
        被告乙○○3 次，亦有誤會。
      5.此外，復查無其他積極事證足證被告2 人確有於上開日
        期分別再行販賣第二級毒品予戊○○、陳蕙芬、甲○○
        及乙○○，而有公訴人所指上開犯行，揆諸上開說明，
        本應為無罪諭知，惟因公訴意旨認此部分與前揭論罪科
        刑部分有修正前刑法連續犯之裁判上一罪關係，是爰不
        另為無罪之諭知，附此敘明。
據上論斷，應依刑事訴訟法第299 條第1 項前段，毒品危害防制
條例第4 條第2 項、第19條第1 項，刑法第2 條第1 項前段、第
11條，修正前刑法第56條，判決如主文。
本案經檢察官董良造到庭執行職務。
中    華    民    國    97    年    4     月    18    日
                    刑事第十庭  審判長法  官  江德民
                                      法  官  陳世旻
                                      法  官  蘇昌澤
以上正本證明與原本無異。
如不服本判決，應於判決送達後10日內向本院提出上訴狀（應附
繕本），其未敘述上訴理由者，應於上訴期間屆滿後20日內補提
理由書狀於本院，上訴於臺灣高等法院。
                                      書記官  田宜芳
中    華    民    國    97    年    4     月    21    日
附錄論罪科刑依據之法條：
毒品危害防制條例第4條
製造、運輸、販賣第一級毒品者，處死刑或無期徒刑；處無期徒
刑者，得併科新臺幣 1 千萬元以下罰金。
製造、運輸、販賣第二級毒品者，處無期徒刑或 7 年以上有期徒
刑，得併科新臺幣 7 百萬元以下罰金。
製造、運輸、販賣第三級毒品者，處 5 年以上有期徒刑，得併科
新臺幣 5 百萬元以下罰金。
製造、運輸、販賣第四級毒品者，處3 年以上10年以下有期徒刑
，得併科新臺幣3 百萬元以下罰金。
製造、運輸、販賣專供製造或施用毒品之器具者，處 1 年以上 7
年以下有期徒刑，得併科新臺幣 1 百萬元以下罰金。
前五項之未遂犯罰之。
毒品危害防制條例第19條
犯第 4 條至第 9 條、第 12 條、第 13 條或第 14 條第 1 項、
第2 項之罪者，其供犯罪所用或因犯罪所得之財物，均沒收之，
如全部或一部不能沒收時，追徵其價額或以其財產抵償之。
為保全前項價額之追徵或以財產抵償，得於必要範圍內扣押其財
產。
犯第 4 條之罪所使用之水、陸、空交通工具沒收之。
附表一：
┌──┬────┬────┬────────┬──────┬───────────────┐
│編號│交易對象│交易毒品│ 販  賣  方  式 │交 易 日 期 │  通   訊   監   察   譯   文 │
│    │        │        │                │            ├──┬────────────┤
│    │        │        │                │            │時間│ 通  話  內  容  摘  要 │
├──┼────┼────┼────────┼──────┼──┼────────────┤
│ 一 │戊○○  │安非他命│由戊○○先以「03│94年12月29日│14時│A ：乙○○；B ：戊○○  │
│    │        │        │-0000000」電話，│            │52分├────────────┤
│    │        │        │撥打至乙○○之「│            │19秒│B ：我阿祥。            │
│    │        │        │0000000000」門號│            │    │A ：怎麼樣。            │
│    │        │        │行動電話，表示欲│            │    │…                      │
│    │        │        │購買1,000 元之安│            │    │B ：你那裡還有嗎？      │
│    │        │        │非他命後，即相約│            │    │A ：有啊。              │
│    │        │        │在乙○○位於蛾眉│            │    │B ：免等喔？            │
│    │        │        │一街之住處交易  │            │    │A ：多少？              │
│    │        │        │                │            │    │B ：有可能1 也有可能2 ，│
│    │        │        │                │            │    │    看你能不能多弄一點，│
│    │        │        │                │            │    │    這樣子。            │
│    │        │        │                │            │    │A ：好啦，2 就比較多， 1│
│    │        │        │                │            │    │    就剛剛好而已啊。    │
│    │        │        │                │            │    │B ：要比較好的啦？      │
│    │        │        │                │            │    │A ：這批就這樣子，不然就│
│    │        │        │                │            │    │    是要下一批啦，每一批│
│    │        │        │                │            │    │    都不太一樣，很難說好│
│    │        │        │                │            │    │    壞。都不要滲就好了。│
│    │        │        │                │            │    │B ：現在？敲門喔，那天你│
│    │        │        │                │            │    │    們家的門被我敲得…。│
│    │        │        │                ├──────┼──┼────────────┤
│    │        │        │                │94年12月31日│10時│A ：怎麼樣？            │
│    │        │        │                │            │14分│B ：你有在家嗎？        │
│    │        │        │                │            │10秒│A ：有啊，你說啊！      │
│    │        │        │                │            │    │B ：你那裡有嗎？        │
│    │        │        │                │            │    │A ：多少？沒關係看你要多│
│    │        │        │                │            │    │    少？1 喔？          │
│    │        │        │                │            │    │B ：要等嗎？            │
│    │        │        │                │            │    │A ：免等啊。            │
│    │        │        │                │            │    │B ：馬上過去，馬上OK喔？│
│    │        │        │                │            │    │A ：對啊，你拿錢給我，馬│
│    │        │        │                │            │    │    上拿給你。          │
│    │        │        │                │            │    │B ：我馬上過去，啊，你那│
│    │        │        │                │            │    │    裡有軟的嗎？        │
│    │        │        │                │            │    │A ：沒有軟的，沒有啦，在│
│    │        │        │                │            │    │    等人，不然等大頭來，│
│    │        │        │                │            │    │    他去拿，還沒有拿好。│
│    │        │        │                │            │    │B ：好啦。              │
│    │        │        │                │            │    │A ：快點啦，向龜在爬。  │
├──┼────┼────┼────────┼──────┼──┼────────────┤
│ 二 │陳蕙芬  │安非他命│由陳蕙芬先以「09│94年12月26日│22時│A ：乙○○；B ：陳蕙芬  │
│    │        │        │00000000」門號行│            │19分├────────────┤
│    │        │        │動電話，撥打至徐│            │34秒│B ：喂，阿娟。          │
│    │        │        │慧娟之「00000000│            │    │A ：嗯。                │
│    │        │        │79」門號行動電話│            │    │B ：你說你那有1 克3 星喔│
│    │        │        │，表示欲購買1,00│            │    │    ？                  │
│    │        │        │0 元之安非他命後│            │    │A ：對。                │
│    │        │        │，即相約在乙○○│            │    │B ：東西怎樣？          │
│    │        │        │位於蛾眉一街之住│            │    │A ：不錯。              │
│    │        │        │處交易          │            │    │B ：現有還是要等？      │
│    │        │        │                │            │    │A ：我馬上問。          │
│    │        │        │                │            │    │B ：我等會再打給你。    │
│    │        │        │                ├──────┼──┼────────────┤
│    │        │        │                │95年1 月2 日│09時│B ：阿娟喔。            │
│    │        │        │                │            │51分│A ：嗯。                │
│    │        │        │                │            │29秒│B ：一樣。              │
│    │        │        │                │            │    │A ：1 克喔？            │
│    │        │        │                │            │    │B ：啊？                │
│    │        │        │                │            │    │A ：一樣1 喔？          │
│    │        │        │                │            │    │B ：嗯。                │
│    │        │        │                │            │    │A ：我打電話問看看，你要│
│    │        │        │                │            │    │    嗎？                │
│    │        │        │                │            │    │B ：我朋友要的。        │
│    │        │        │                ├──────┼──┼────────────┤
│    │        │        │                │95年1 月8 日│07時│B ：是有人拿硬的給我先生│
│    │        │        │                │            │08分│    嗎？                │
│    │        │        │                │            │55秒│A ：誰？                │
│    │        │        │                │            │    │B ：我不知道，我先生在瘋│
│    │        │        │                │            │    │    。                  │
│    │        │        │                │            │    │…                      │
│    │        │        │                │            │    │A ：需要我過去嗎？你那個│
│    │        │        │                │            │    │    我有幫你準備。      │
│    │        │        │                │            │    │B ：嗯。                │
│    │        │        │                │            │    │A ：他那不夠，我叫他，你│
│    │        │        │                │            │    │    那我幫你弄好了。    │
│    │        │        │                │            │    │B ：現在可以過去拿嗎？  │
│    │        │        │                │            │    │…                      │
│    │        │        │                │            │    │A ：我再打給你。        │
│    │        │        │                ├──────┼──┼────────────┤
│    │        │        │                │95年1 月10日│11時│A ：喂，怎麼樣？        │
│    │        │        │                │            │39分│B ：你在那裡，我過去拿好│
│    │        │        │                │            │04秒│    了。                │
│    │        │        │                │            │    │A ：我再鹽務路這裡。    │
│    │        │        │                ├──────┼──┼────────────┤
│    │        │        │                │95年1 月12日│11時│A ：怎樣？              │
│    │        │        │                │            │21分│B ：有嗎？              │
│    │        │        │                │            │40秒│A ：有啊                │
│    │        │        │                │            │    │…                      │
│    │        │        │                │            │    │A ：一樣1喔。           │
│    │        │        │                │            │    │B ：對。                │
│    │        │        │                │            ├──┼────────────┤
│    │        │        │                │            │11時│A ：來我家拿。          │
│    │        │        │                │            │56分│B ：啊？                │
│    │        │        │                │            │16秒│A ：你在那？            │
│    │        │        │                │            │    │B ：路上。              │
│    │        │        │                │            │    │A ：你不是要？          │
│    │        │        │                │            │    │B ：對                  │
│    │        │        │                │            │    │A ：有了。              │
│    │        │        │                │            │    │B ：現在過去拿，你那邊。│
│    │        │        │                │            │    │A ：對。                │
│    │        │        │                │            │    │B ：好，我過去。        │
│    │        │        │                │            │    │A ：好。                │
│    │        │        │                │            ├──┼────────────┤
│    │        │        │                │            │12時│A ：嗯。                │
│    │        │        │                │            │46分│B ：這味道不好，好像有酒│
│    │        │        │                │            │41秒│    精。                │
│    │        │        │                │            │    │A ：他之前的也是濕濕的。│
│    │        │        │                │            │    │B ：你不是今天要去拿，可│
│    │        │        │                │            │    │    以換嗎？            │
│    │        │        │                │            │    │A ：等我頭家回來，他去高│
│    │        │        │                │            │    │    雄，他叫我去試東西，│
│    │        │        │                │            │    │    我不要去，我要帶小孩│
│    │        │        │                │            │    │    ，怎麼去。          │
│    │        │        │                │            │    │B ：他回來再打給我。    │
│    │        │        │                │            │    │A ：我也要等他高雄回來，│
│    │        │        │                │            │    │    才有東西。          │
│    │        │        │                │            │    │B ：好。                │
├──┼────┼────┼────────┼──────┼──┼────────────┤
│ 三 │甲○○  │安非他命│由甲○○先以「09│95年1 月5 日│05時│A ：乙○○；B ：甲○○  │
│    │        │        │00000000」門號行│            │25分├────────────┤
│    │        │        │動電話，撥打至徐│            │20秒│B ：你在睡覺？          │
│    │        │        │慧娟之「00000000│            │    │A ：你是誰？            │
│    │        │        │79」門號行動電話│            │    │B ：我「謀宏」          │
│    │        │        │，表示欲購買1,00│            │    │A ：是。                │
│    │        │        │0 元之安非他命後│            │    │B ：你不是說那個嗎？    │
│    │        │        │，即相約在乙○○│            │    │A ：多少？              │
│    │        │        │位於蛾眉一街之住│            │    │B ：大頭仔有在那邊嗎？  │
│    │        │        │處，或由乙○○送│            │    │A ：沒有在一起。        │
│    │        │        │至甲○○之住所交│            │    │B ：是。                │
│    │        │        │易              │            │    │A ：因為現在晚上，我沒有│
│    │        │        │                │            │    │    辦法拿錢，我身上沒有│
│    │        │        │                │            │    │    多少，早上？        │
│    │        │        │                │            │    │B ：沒關係，我先給你。  │
│    │        │        │                │            │    │A ：多少？              │
│    │        │        │                │            │    │B ：先給你五百。        │
│    │        │        │                │            │    │…                      │
│    │        │        │                │            │    │B ：現在先一點意思就好。│
│    │        │        │                │            │    │A ：不要拿，等一下被人打│
│    │        │        │                │            │    │    死。                │
│    │        │        │                │            │    │B ：不會，現在我知道不要│
│    │        │        │                │            │    │    用太多，我先用一點就│
│    │        │        │                │            │    │    可以了。            │
│    │        │        │                │            │    │A ：好。                │
│    │        │        │                │            │    │B ：我差不多五六嘴就好了│
│    │        │        │                │            │    │    ，你那裡沒有嗎？    │
│    │        │        │                │            │    │A ：一點點而已。        │
│    │        │        │                │            │    │B ：沒關係，我意思一點就│
│    │        │        │                │            │    │    好了。              │
│    │        │        │                │            │    │…                      │
│    │        │        │                │            │    │A ：要先聯絡那種？      │
│    │        │        │                │            │    │B ：要先聯絡什麼？      │
│    │        │        │                │            │    │A ：另外一種。          │
│    │        │        │                │            │    │B ：另外一種？你在試？  │
│    │        │        │                │            │    │A ：是。                │
│    │        │        │                │            │    │B ：我這裡有。          │
│    │        │        │                │            │    │A ：你奶奶的，你不是說，│
│    │        │        │                │            │    │    被人騙了。          │
│    │        │        │                │            │    │B ：你糖果剩一點嗎？    │
│    │        │        │                │            │    │A ：就等那個。          │
│    │        │        │                │            │    │B ：你藥癮發作，我這裡有│
│    │        │        │                │            │    │    ，一克給你用。      │
│    │        │        │                │            │    │A ：我跟他聯絡好了。    │
│    │        │        │                │            │    │B ：我一點嗎？          │
│    │        │        │                │            │    │A ：我再打給你。        │
│    │        │        │                │            │    │B ：你要過來拿嗎？      │
│    │        │        │                │            │    │A ：我跟別人講（約）好了│
│    │        │        │                │            │    │    。                  │
│    │        │        │                │            │    │B ：這樣我先去你那裡吃兩│
│    │        │        │                │            │    │    嘴糖果。            │
│    │        │        │                │            │    │A ：這樣不好。          │
│    │        │        │                ├──────┼──┼────────────┤
│    │        │        │                │95年1 月6 日│08時│B ：你那有東西嗎？      │
│    │        │        │                │            │06分│A ：你每天問那個，不可能│
│    │        │        │                │            │54秒│    。                  │
│    │        │        │                │            │    │B ：我不會講是你，我已經│
│    │        │        │                │            │    │    要和我老婆離婚了…。│
│    │        │        │                │            │    │B ：你那有多少？二千。  │
│    │        │        │                │            │    │A ：啊。                │
│    │        │        │                │            │    │B ：我二千給你，你東西給│
│    │        │        │                │            │    │    我。                │
│    │        │        │                │            │    │A ：我等會被你老婆罵。  │
│    │        │        │                │            │    │B ：不會啦，一千夠嗎。  │
│    │        │        │                │            │    │…                      │
│    │        │        │                │            │    │B ：我不能吃太多，還是一│
│    │        │        │                │            │    │    千就好。            │
│    │        │        │                │            ├──┼────────────┤
│    │        │        │                │            │15時│B ：喂，我載小孩子，在你│
│    │        │        │                │            │50分│    家外面。            │
│    │        │        │                │            │30秒│A ：不好啦，待會大頭要來│
│    │        │        │                │            │    │    ，你是怎麼樣？      │
│    │        │        │                │            │    │B ：大頭要來？          │
│    │        │        │                │            │    │A ：對啊。              │
│    │        │        │                │            │    │B ：不然你拿來，我回家好│
│    │        │        │                │            │    │    了。                │
│    │        │        │                │            │    │A ：硬的嗎？            │
│    │        │        │                │            │    │B ：什麼？              │
│    │        │        │                │            │    │A ：硬的嗎？            │
│    │        │        │                │            │    │B ：對啊。              │
└──┴────┴────┴────────┴──────┴──┴────────────┘
附表二：
┌──┬────┬────┬────────┬──────────────────────┐
│編號│交易對象│交易毒品│ 販  賣  方  式 │ 通      訊      監      察      譯      文 │
│    │        │        │                ├──┬───────────────────┤
│    │        │        │                │時間│通     話     內     容     摘     要 │
├──┼────┼────┼────────┼──┼───────────────────┤
│ 一 │乙○○  │安非他命│由乙○○先以「09│95年│A ：乙○○；B ：丙○○（0000000000）  │
│    │        │        │00000000」門號行│01月├───────────────────┤
│    │        │        │動電話，撥打至陳│11日│A ：喂                                │
│    │        │        │世詮之「00000000│15時│B ：我朋友說今天有四一的嗎？          │
│    │        │        │32」門號行動電話│26分│B ：四一的喔？我對你三二好嗎？可以嗎？│
│    │        │        │，表示欲購買1,00│25秒│A ：那最多一兩有嗎？最少四一這樣子。  │
│    │        │        │0 元之安非他命後│    │B ：一兩我們最多做十二，你賺五，我賺五│
│    │        │        │，即相約在丙○○│    │    。但是他要提早說喔！              │
│    │        │        │位於三民路之住處│    │A ：他叫我先問嘛，要的話提早跟我訂，那│
│    │        │        │交易            │    │    四分之一，三二嘛對不對？          │
│    │        │        │                │    │B ：你要問清楚喔！                    │
│    │        │        │                │    │A ：好。                              │
│    │        │        │                │    │B ：妳對他最少要三五啦。              │
│    │        │        │                │    │A ：他要跟我協商啦。                  │
│    │        │        │                ├──┼───────────────────┤
│    │        │        │                │95年│B ：喂。                              │
│    │        │        │                │11月│A ：有沒有上次那個比較好的，這次的不好│
│    │        │        │                │01日│    ，有點。                          │
│    │        │        │                │19時│B ：昨天叫妳，妳說好。                │
│    │        │        │                │03分│A ：有一次，什麼跑，要拿東西給人家啊。│
│    │        │        │                │48秒│B ：上次那個早就完了啊，去高雄啊，這個│
│    │        │        │                │    │    也不多，跟他拿一半而已。          │
│    │        │        │                │    │A ：拿一半而已喔！這次人家反應樣上次的│
│    │        │        │                │    │    那個。                            │
│    │        │        │                │    │B ：上次的那個要下去南部拿。          │
│    │        │        │                │    │A ：要下南部喔，現在有沒有拿一些沒關係│
│    │        │        │                │    │    喔！這次有四分之一嗎？有人在問啦。│
│    │        │        │                │    │B ：看他先一半要不要啦，要的話我們就去│
│    │        │        │                │    │    啊，我們這裡還有一些，也是要先處理│
│    │        │        │                │    │    掉。                              │
│    │        │        │                │    │A ：喔。                              │
│    │        │        │                │    │B ：你在做什麼？                      │
│    │        │        │                │    │A ：我要拿東西給人家。                │
│    │        │        │                │    │…                                    │
│    │        │        │                │    │A ：那這次不好的話，沒有拿多的話，還是│
│    │        │        │                │    │    去高雄比較好？                    │
│    │        │        │                │    │B ：好啊，這次「阿湯」也反應說這次的不│
│    │        │        │                │    │    要再拿，這也還好啦，剛才阿湯拿四去│
│    │        │        │                │    │    ，所以這次也剩不多了啦。          │
│    │        │        │                │    │A ：嗯。                              │
│    │        │        │                │    │B ：這次也剩不多了啦。                │
│    │        │        │                │    │A ：好。                              │
│    │        │        │                │    │B ：處理掉了，我們往高雄跑啦。        │
│    │        │        │                │    │A ：好。                              │
│    │        │        │                ├──┼───────────────────┤
│    │        │        │                │95年│B ：喂。                              │
│    │        │        │                │01月│A ：我看你下去，因為我要帶小的，三點半│
│    │        │        │                │12日│    要帶他下課。                      │
│    │        │        │                │12時│B ：好。                              │
│    │        │        │                │48分│A ：你那邊還有嗎？                    │
│    │        │        │                │09秒│B ：怎麼樣？                          │
│    │        │        │                │    │A ：你那邊還有嗎？因為我只剩一克而已。│
│    │        │        │                │    │B ：那些先渡一下，因為我人在外面了。  │
│    │        │        │                │    │A ：好。                              │
└──┴────┴────┴────────┴──┴───────────────────┘
附表三：
┌──┬─────────────┬───────────────────┐
│編號│物      品      名      稱│備                                  註│
├──┼─────────────┼───────────────────┤
│ 一 │未扣案行動電話壹具（搭配09│如全部或一部不能沒收時，追徵其價額    │
│    │00000000門號，不含SIM 卡）│                                      │
├──┼─────────────┼───────────────────┤
│ 二 │未扣案販賣第二級毒品予陳駕│如全部或一部不能沒收時，以其財產抵償之│
│    │祥之所得共新臺幣2,000 元  │                                      │
├──┼─────────────┼───────────────────┤
│ 三 │未扣案販賣第二級毒品予陳蕙│如全部或一部不能沒收時，以其財產抵償之│
│    │芬之所得共新臺幣5,000 元  │                                      │
├──┼─────────────┼───────────────────┤
│ 四 │未扣案販賣第二級毒品予李謀│如全部或一部不能沒收時，以其財產抵償之│
│    │宏之所得共新臺幣2,000 元  │                                      │
└──┴─────────────┴───────────────────┘
附表四：
┌──┬─────────────┬───────────────────┐
│編號│物      品      名      稱│備                                  註│
├──┼─────────────┼───────────────────┤
│ 一 │未扣案行動電話壹具（搭配09│如全部或一部不能沒收時，追徵其價額    │
│    │00000000門號，不含SIM 卡）│                                      │
├──┼─────────────┼───────────────────┤
│ 三 │未扣案販賣第二級毒品予徐慧│如全部或一部不能沒收時，以其財產抵償之│
│    │娟所得共新臺幣7,000 元    │                                      │
└──┴─────────────┴───────────────────┘


司法院資訊處製作；財團法人民間司法改革基金會備份。
